# 关于基金合伙企业的问题

提问人：剑之吻 时间：2014-05-20 18:12:28
1.投资基金合伙企业出资人协议有认缴出资额的规定，如果有限合伙人出资大于认缴出资额，作为有限合伙企业会计处理是否依旧做为长期股权投资核算还是将其差额作为其他应收款核算？ 2.同时这些投资是挂基金合伙企业还是挂投资的单位？

回答人：chenyiwei
你说的是合伙人的会计处理还是合伙制基金本身的会计处理？对于合伙人和合伙企业而言，合伙人超额出资的处理都应当以全体合伙人协商一致的意见为依据，可能计入溢价出资额从而增加合伙企业的权益（合伙人相应计入长期股权投资），也可能作为合伙企业对该合伙人的负债（相应地合伙人计入对合伙企业的应收款项）。 合伙人是对合伙企业出资，不是直接对合伙企业的所投资企业出资，因此这些投资的明细科目仍然是合伙企业。